臺灣彰化地方法院刑事判決
109年度易字第1030號
公  訴  人  臺灣彰化地方檢察署檢察官
被      告  徐郁凱


上列被告因詐欺等案件，經檢察官提起公訴（109年度偵字第900
5、10509、12600、12601、12602、12603號），被告於準備程序
進行中就被訴事實為有罪之陳述，本院依簡式審判程序判決如下
：
    主  文
徐郁凱犯如附表所示之罪，各處如附表主文欄所示之刑及沒收。
附表編號三、四、七、九部分，應執行有期徒刑貳年貳月；附表
編號一、二、五、六、八、十部分，應執行有期徒刑壹年，如易
科罰金，以新臺幣壹仟元折算壹日。沒收部分併執行之。
    犯罪事實及理由
一、本案之犯罪事實、證據及應適用之法條，除引用附件檢察官
    起訴書之記載外，證據部分補充：「被告徐郁凱於本院準備
    程序及審理時之自白」。
二、被告徐郁凱前因詐欺案件，經本院以103年度易字第80號判
    處有期徒刑5月、3月、2月，應執行有期徒刑10月，緩刑5年
    ，並依調解程序筆錄內容向被害人支付損害賠償確定，嗣因
    被告於緩刑期內因故意犯他罪，復經本院106年度撤緩字第1
    07號裁定緩刑宣告撤銷確定在案；又因詐欺案件，經臺灣新
    竹地方法院以105年度易字第26號判處有期徒刑1年2月確定
    ，並因偽造文書案件，經臺灣南投地方法院以105年度訴字
    第109號判處有期徒刑4月確定，嗣以107年度聲字第378號定
    應執行有期徒刑1年4月確定。上開案件經接續執行，於民國
    108年7月3日縮短刑期假釋出監並付保護管束，於108年9月6
    日保護管束期滿未經撤銷，視為執行完畢，復於5年內故意
    再犯本案除犯罪事實欄㈠①外之有期徒刑以上各罪，均為累犯
    ，經參酌司法院釋字第775號解釋意旨，並衡諸被告於本案
    之犯罪情節，尚無因累犯之加重而生罪刑不相當之情形，爰
    依刑法第47條第1項規定，均加重其刑（除附表編號1）。　
    　
三、爰審酌被告不思以正途賺取財物，為本案詐欺犯行，破壞人
    際互信，有害交易安全，又為本案毀損、竊盜、侵占等犯行
    ，所為侵害他人財產法益，均實屬不該。惟念其犯後坦承犯
    行，並衡酌其詐取金錢之金額及毀損、竊取、侵占財物之價
    值、犯罪目的、手段、智識程度、生活狀況及智識程度等一
    切情狀，分別量處如主文所示之刑，並就毀損罪、竊盜罪、
    侵占罪部分，諭知易科罰金之折算標準，且定應執行之刑如
    主文所示，以示懲儆。
四、被告於本案分別㈠詐欺取得被害人賴建瑋交付之工程款共計
    新臺幣（下同）995,500元、㈡詐欺取得被害人潘偉峯、劉怡
    交付之工程款共計780,000元、㈢詐欺取得被害人張清權交付
    之工程款共計650,000元、㈣詐欺取得被害人黃來旺交付之工
    程款20,000元、㈤竊得被害人潘偉峯、劉怡所有之鋁門窗1批
    、㈥竊得被害人張清權所有之鋁門窗及C型鋼各1批、㈦侵占被
    害人潘偉峯所有之空壓機1台，核均屬被告之犯罪所得，且
    均未扣案，均應依刑法第38條之1第1項前段、第3項規定宣
    告沒收，於全部或一部不能沒收或不宜執行沒收時，追徵其
    價額。
五、依刑事訴訟法第273條之1第1項、第299條第1項前段、第310
    條之2、第454條第2項，判決如主文。
六、如不服本判決，應自判決送達之日起20日內，向本院提起上
    訴（應附繕本）。
本案經檢察官林芬芳提起公訴，檢察官吳宗穎到庭執行職務。
中　　華　　民　　國　　110 　年　　3 　　月　　31　　日
　　              刑事第八庭    法  官  陳彥志
以上正本證明與原本無異。
如不服本判決應於收受判決後20日內向本院提出上訴書狀，並應
敘述具體理由；其未敘述上訴理由者，應於上訴期間屆滿後20日
內向本院補提理由書（均須按他造當事人之人數附繕本）「切勿
逕送上級法院」。
告訴人或被害人對於判決如有不服具備理由請求檢察官上訴者，
其上訴期間之計算係以檢察官收受判決正本之日期為準。
中　　華　　民　　國　　110 　年　　3 　　月　　31　　日
                                書記官  于淑真
附錄本案論罪科刑法條全文：
中華民國刑法第320條
意圖為自己或第三人不法之所有，而竊取他人之動產者，為竊盜
罪，處5年以下有期徒刑、拘役或50萬元以下罰金。
意圖為自己或第三人不法之利益，而竊佔他人之不動產者，依前
項之規定處斷。
前二項之未遂犯罰之。
中華民國刑法第335條
意圖為自己或第三人不法之所有，而侵占自己持有他人之物者，
處5年以下有期徒刑、拘役或科或併科3萬元以下罰金。
前項之未遂犯罰之。　　　　
中華民國刑法第339條
（普通詐欺罪）
意圖為自己或第三人不法之所有，以詐術使人將本人或第三人之
物交付者，處5年以下有期徒刑、拘役或科或併科50萬元以下罰
金。
以前項方法得財產上不法之利益或使第三人得之者，亦同。
前二項之未遂犯罰之。　
中華民國刑法第354條
毀棄、損壞前二條以外之他人之物或致令不堪用，足以生損害於
公眾或他人者，處2年以下有期徒刑、拘役或1萬5千元以下罰金
。　　　　
附表：　　
編號 犯罪事實 主文 1 犯罪事實欄一、㈠① 徐郁凱犯毀損他人物品罪，處有期徒刑貳月，如易科罰金，以新臺幣壹仟元折算壹日。 2 犯罪事實欄一、㈠② 徐郁凱犯毀損他人物品罪，累犯，處有期徒刑參月，如易科罰金，以新臺幣壹仟元折算壹日。 3 犯罪事實欄一、㈡ 徐郁凱犯詐欺取財罪，累犯，處有期徒刑拾月。未扣案之犯罪所得新臺幣玖拾玖萬伍仟伍佰元沒收，於全部或一部不能沒收或不宜執行沒收時，追徵其價額。 4 犯罪事實欄一、㈢① 徐郁凱犯詐欺取財罪，累犯，處有期徒刑玖月。未扣案之犯罪所得新臺幣柒拾捌萬元沒收，於全部或一部不能沒收或不宜執行沒收時，追徵其價額。 5 犯罪事實欄一、㈢② 徐郁凱犯竊盜罪，累犯，處有期徒刑參月，如易科罰金，以新臺幣壹仟元折算壹日。未扣案之鋁門窗壹批沒收，於全部或一部不能沒收或不宜執行沒收時，追徵其價額。 6 犯罪事實欄一、㈢③ 徐郁凱犯侵占罪，累犯，處有期徒刑參月，如易科罰金，以新臺幣壹仟元折算壹日。未扣案之空壓機壹台沒收，於全部或一部不能沒收或不宜執行沒收時，追徵其價額。 7 犯罪事實欄一、㈣① 徐郁凱犯詐欺取財罪，累犯，處有期徒刑玖月。未扣案之犯罪所得新臺幣陸拾伍萬元沒收，於全部或一部不能沒收或不宜執行沒收時，追徵其價額。 8 犯罪事實欄一、㈣② 徐郁凱犯竊盜罪，累犯，處有期徒刑參月，如易科罰金，以新臺幣壹仟元折算壹日。未扣案之鋁門窗、C型鋼各壹批，均沒收，於全部或一部不能沒收或不宜執行沒收時，追徵其價額。 9 犯罪事實欄一、㈤ 徐郁凱犯詐欺取財罪，累犯，處有期徒刑柒月。未扣案之犯罪所得新臺幣貳萬元沒收，於全部或一部不能沒收或不宜執行沒收時，追徵其價額。 10 犯罪事實欄一、㈥ 徐郁凱犯毀損他人物品罪，累犯，處有期徒刑參月，如易科罰金，以新臺幣壹仟元折算壹日。